【裁判字號】    89,易,4668
【裁判日期】    891229
【裁判案由】    傷害
【裁判全文】
臺灣高雄地方法院刑事判決                          八十九年易字第四六六八號
    公  訴  人  臺灣高雄地方法院檢察署檢察官
    被      告  乙○○
右列被告因傷害案件，經檢察官提起公訴（八十九年度偵字第二○三四一號），本院
判決如左：
    主  文
乙○○傷害人之身體，處有期徒刑貳月，如易科罰金，以參佰元折算壹日。
    事  實
一、乙○○與甲○○○係夫妻關係，於民國八十九年七月十三日十三時許，在高雄縣
    阿蓮鄉青旗村二○四號之二住處內，因細故發生爭執，乙○○竟基於傷害之犯意
    ，出拳及持椅子毆打甲○○○，致甲○○○受有頭部挫傷、前胸挫傷及右手前臂
    挫傷之傷害。
二、案經甲○○○訴由高雄縣警察局湖內分局報請臺灣高雄地方法院檢察署檢察官偵
    查起訴。
    理  由
一、訊據被告乙○○固直承與告訴人甲○○○二人確曾於前開時地因細故發生爭執一
    情非虛，惟矢口否認有任何傷害犯行，辯稱：當天是告訴人毆打伊，伊並未出手
    云云。惟查：右揭事實，業據告訴人甲○○○指訴甚詳，並有長佑醫院所出具之
    驗傷診斷書一紙在卷可資佐憑，且以當時二人發生爭執之過程，係於住宅內，固
    使本院無從傳訊見聞此事實之人證述。然佐之被告於警訊中所述：伊於八十九年
    七月十三日十三時許，在高雄縣阿蓮鄉青旗村二○四號之二自宅內毆打告訴人受
    傷，是因當時告訴人拿椅子要打伊，伊見狀要去搶告訴人之椅子，始撞傷告訴人
    ，伊把告訴人椅子攔下後，才拿椅子打告訴人，致告訴人受傷等語（詳見八十九
    年八月二十六日警訊筆錄），核與告訴人於偵查中證述：被告一直用手及椅子打
    伊等語（詳見八十九年九月二十九日訊問筆錄）相符，另觀諸被告於本院審理中
    陳稱：伊有拿椅子打到告訴人之手，是在搶椅子時撞到的等詞（見本院八十九年
    十一月二十二日審判筆錄），苟被告無傷害告訴人之行為，大可坦然面對，據實
    以告，何須故為不利於己之陳述而與事實相違，足證告訴人之指訴尚非虛妄，從
    而被告前開辯詞，自屬臨訟卸責之詞，不足採信，故本件事證明確，被告犯行堪
    予認定。
三、核被告所為，係犯刑法第二百七十七條第一項之傷害罪，爰審酌被告並無前科，
    品行尚佳，此有臺灣高雄地方法院檢察署刑案資料查註紀錄表可按，然其與告訴
    人係夫妻關係，本應彼此尊重相互扶持，遇有爭執更應以最大之誠懇與寬容化異
    求同，並探求及釐清問題之癥結，以維持未來共同生活之相處模式，而非恣意以
    肢體暴力，以凸顯己方之說服性，並形成對他方人性尊嚴之侵犯，被告並未深切
    體會事件發生原因，且於犯罪後飾詞圖卸，冀免刑責，足徵其犯罪後態度非佳，
    爰量處如主文所示之刑，並諭知易科罰金之折算標準，以資懲儆。
據上論斷，應依刑事訴訟法第二百九十九條第一項前段、刑法第二百七十七條第一項
、第四十一條，罰金罰鍰提高標準條例第一條前段、第二條，判決如主文。
中      華      民      國     八十九     年    十二    月    二十九    日
                                臺灣高雄地方法院刑事第二庭
                                      法  官    李代昌
右正本證明與原本無異。
如不服本判決，應於判決送達後十日內，向本院提出上訴狀。
                                      書記官    吳韻芳
中      華      民      國     八十九     年    十二    月    二十九    日
附錄本判決論罪科刑適用法條
刑法第二百七十七條第一項
傷害人之身體或健康者，處三年以下有期徒刑，拘役或一千元以下罰金。
犯前項之罪，因而致人於死者，處無期徒或七年以上有期徒刑，致重傷者，處三年以
上、十年以下有期徒刑。


司法院資訊處製作；財團法人民間司法改革基金會備份。
